---
title: "Lab2-checkpoint-4"
author: "Francinaldo"
date: "26 de abril de 2018"
output: html_document
---


# Laboratório 2 - Checkpoint 4

## Descrição da tafera

  Utilizando os dados fornecidos pela Wikimedia Discovery criar um **relatório reproduzível**\* respondendo as seguintes perguntas:
  
  **1.** Qual é a nossa taxa de cliques geral diária? Como isso varia entre os grupos?
  **2.** Quais resultados as pessoas tendem a tentar primeiro? Como isso muda no dia-a-dia?
  **3.** Qual é a nossa taxa diária de resultados zero no geral? Como isso varia entre os grupos?
  **4.** A duração da sessão é aproximadamente o tempo entre o primeiro e o último evento de uma sessão. Escolha uma variável do conjunto de dados e descreva sua relação com o tamanho da sessão. Visualize o relacionamento.
  
  **5.** Resumir as descobertas em um resumo executivo e postar no RPubs.

## Dados

  O conjunto de dados vem de um [esquema de rastreamento](https://meta.wikimedia.org/wiki/Schema:TestSearchSatisfaction2) que foi usado para avaliar a satisfação do usuários. Esse esquema contém as seguintes variáveis
 

| Variável        |  Valor  |  Descrição                                                                                    |
|:----------------|:--------|:----------------------------------------------------------------------------------------------|
| uuid            | string  | Identificador universalmente exclusivo (UUID) para tratamento de eventos de backend.          |
| timestamp       | integer | data e hora (UTC) do evento, formatadas como YYYYMMDDhhmmss.                                  |
| session_id      | string  | Um ID exclusivo que identifica sessões individuais.                                           |
| group           | string  | A label ("a" or "b").                                                                         |
| action          | string  | Identifica em qual o evento foi criado. Ver abaixo.                                           |
| checkin         | integer | Por quantos segundos a página foi aberta.                                                     |
| page_id         | string  | Um identificador exclusivo para correlacionar visitas de páginas e check-ins.                 |
| n_results       | integer | Número de ocorrências retornadas ao usuário. Exibido apenas para eventos searchResultPage.    |
| result_position | integer | A posição do link da página visitada na página de resultados do mecanismo de pesquisa (SERP). |


Possíveis valores para o campo de ação de um evento:

- **searchResultPage** : quando uma nova pesquisa é executada e o usuário é mostrado em uma SERP.
- **visitPage** : quando o usuário clica em um link nos resultados.
- **checkin** : quando o usuário permanece na página por um período de tempo previamente especificado.

## Exemplo de uma sessão

|uuid                             |      timestamp|session_id       |group |action           | checkin|page_id          | n_results| result_position|
|:--------------------------------|:--------------|:----------------|:-----|:----------------|-------:|:----------------|---------:|---------------:|
|4f699f344515554a9371fe4ecb5b9ebc | 20160305195246|001e61b5477f5efc |b     |searchResultPage |      NA|1b341d0ab80eb77e |         7|              NA|
|759d1dc9966353c2a36846a61125f286 | 20160305195302|001e61b5477f5efc |b     |visitPage        |      NA|5a6a1f75124cbf03 |        NA|               1|
|77efd5a00a5053c4a713fbe5a48dbac4 | 20160305195312|001e61b5477f5efc |b     |checkin          |      10|5a6a1f75124cbf03 |        NA|               1|
|42420284ad895ec4bcb1f000b949dd5e | 20160305195322|001e61b5477f5efc |b     |checkin          |      20|5a6a1f75124cbf03 |        NA|               1|
|8ffd82c27a355a56882b5860993bd308 | 20160305195332|001e61b5477f5efc |b     |checkin          |      30|5a6a1f75124cbf03 |        NA|               1|
|2988d11968b25b29add3a851bec2fe02 | 20160305195342|001e61b5477f5efc |b     |checkin          |      40|5a6a1f75124cbf03 |        NA|               1|

  A consulta da pesquisa deste usuário retornou 7 resultados, eles clicaram no primeiro resultado e permaneceram na página entre 40 e 50 segundos. (O próximo check-in teria acontecido aos 50 segundos).



## Iniciando a análise exploratória


### Carregando as bibliotecas necessárias à execução da tarefa

```{r warning=FALSE, message=FALSE}
library(tidyverse)
library(here)
library(lubridate)
theme_set(theme_bw())
```

### Importando os dados

```{r ETL}
buscas = read_csv(here::here("data/search_data.csv"))
```


```{r}
buscas = buscas %>% 
    group_by(session_id) %>% 
    arrange(session_start_timestamp) %>% 
    mutate(search_index = cumsum(results), # contador de buscas na sessão.
    date = as_date(ymd_hms(session_start_timestamp))) %>%
    ungroup()
```

    
##### Perqunta 1 #####

  1. Qual é a nossa taxa de cliques geral diária? Como isso varia entre os grupos?


```{r}
buscas %>% 
    group_by(group) %>% 
    summarise(n = n()) %>% 
    ggplot(aes(x = group, y = n, fill = group)) +
    geom_col() +
    ggtitle("Figura 1.1 - Quantidade de buscas por grupo") +
    labs(x="Grupos",y="Buscas")
```

```{r}
txClik <- buscas %>%
  filter(results >= 1, na.exclude(results)) %>%
  group_by(date, num_clicks) %>%
  summarise(n = n()) %>% 
  mutate(txClik = n / sum(n) * 100)

txClik %>% 
  filter(num_clicks > 0) %>%
  ggplot(aes(x = date, y = txClik, fill = cut(date, breaks = 8))) +
  geom_col() +
  ggtitle("Figura 1.2 - Taxa Geral de cliques diária para números de cliques > 0") +
  labs(x = "", y = "Taxa de cliques maiores que zero(%)", fill = "Datas")
```


```{r}
GtxClik <- buscas %>%
  filter(results >= 1, na.exclude(results)) %>%
  group_by(group, date, num_clicks) %>%
  summarise(n = n()) %>% 
  mutate(GtxClik = n / sum(n) * 100)

GtxClik %>% 
  filter(num_clicks > 0) %>%
  ggplot(aes(x = date, y = GtxClik, fill = cut(date, breaks = 8))) +
  geom_col() +
  facet_wrap(~group) +
  ggtitle("Figura 1.3 - Taxa de cliques diária por Grupo, para númeors de cliques > 0") +
  labs(x = "", y = "Taxa de cliques maiores que zero(%)", fill = "Datas")
```

    Verifica-se,na Figura 1.2, que a taxa geral de clicks diferentes de zero está entre 30% e 40% por dia. 
    Quando separamos por grupo verifica-se, com o auxílio da Figura 1.3, que a taxa de cliques diária do grupo "b" é menor que a do grupo "a". O grupo "a" se mantém na mesma faixa da taxa geral enquando no grupo "b" há uma variação entre 15% a pouco mais de 20%.

    

##### Pergunta 2 #####
  
  2. Quais resultados as pessoas tendem a tentar primeiro? Como isso muda no dia-a-dia?


```{r warning=FALSE}
buscas %>% 
  na.omit(first_click) %>%
  ggplot(aes(x = first_click)) +
  geom_histogram(bins = 10) +
  scale_x_log10() +
  ggtitle("Figura 2.1 - Distribuição da frequência do primeiro clik nos links de busca") +
  labs(x = "Índice do Primeiro Click",y = "Número de cliques") 
```

```{r warning=FALSE}
buscas %>% 
  na.omit(first_click) %>%
  ggplot(aes(x = first_click)) +
  geom_histogram(bins = 10) +
  scale_x_log10() +
  facet_wrap(~ date) +
  ggtitle("Figura 2.2 - Distribuição diária da frequência do primeiro clik nos links de busca") +
  labs(x = "Índice do Primeiro Click",y = "Quantidade de cliques") 
```
     
      Da Figura 2.1 pode-se verificar que as pessoas tendem a clicar nos primeiros resultados. No dia-a-dia, Figura 2.2, verifica-se o mesmo comportamento geral, os primeiros resultados são os mais clicados.

    
##### Pergunta 3 ######

  3. Qual é a nossa taxa diária de resultados zero no geral? Como isso varia entre os grupos?

```{r}
buscas %>% 
    mutate(resultados = ifelse(results > 0, "Result >= 1", "Result = 0")) %>%
    count(resultados) %>%
    ggplot(aes(x = resultados, y = n , fill = resultados)) +
    geom_col() +
    geom_text(aes(label=sprintf("%0.2f%%",(n/nrow(buscas)) * 100)), vjust=1.5 , hjust=0.5) +
    ggtitle("Figura 3.1 - Distribuição dos resultados zero (Dia)") +
    labs(x = "Buscas",y = "Número de Resultados", fill = "Buscas")
```

```{r}
buscas %>% 
    group_by(group) %>%
    mutate(resultados = ifelse(results > 0, "Result >= 1", "Result = 0")) %>%
    count(resultados) %>%
    ggplot(aes(x = resultados, y = n , fill = resultados)) +
    geom_col() +
    facet_wrap(~group) +
    geom_text(aes(label=sprintf("%0.2f%%",(n/nrow(buscas)) * 100)), vjust=2 , hjust=0.5) +
    ggtitle("Figura 3.2 - Distribuição dos Resultados Zero (Grupos)") +
    labs(x = "Buscas",y = "Número de Resultados", fill = "Buscas")
```

```{r}
buscas %>% 
    group_by(date)%>%
    mutate(resultados = ifelse(results > 0, "Result >= 1", "Result = 0")) %>%
    count(resultados) %>%
    ggplot(aes(x = resultados, y = n , fill = resultados)) +
    geom_col() +
    facet_wrap(~ date) +
    geom_text(aes(label=sprintf("%0.2f%%",(n/nrow(buscas)) * 100)), vjust=1.5 , hjust=0.5) +
    ggtitle("Figura 3.3 - Distribuição dos resultados zero (Dia)") +
    labs(x = "Buscas",y = "Número de Resultados", fill = "Buscas")
```

      Conforme pode ser verificado na Figura 3.1, a taxa geral de resultados zero é de aproximadamente 18% para os dois grupos. 
      A taxa de resultados zero por grupo, Figura 3.2, mantém a mesma proporção.

    
##### Pergunta 4 #####

  4. A duração da sessão é aproximadamente o tempo entre o primeiro e o último evento de uma sessão. Escolha uma variável do conjunto de dados e descreva sua relação com o tamanho da sessão. Visualize o relacionamento.


```{r warning=FALSE}
buscas %>%
    filter(session_time != -Inf, first_click <= 50) %>%
    ggplot(aes(x = first_click, y = session_time, color=group)) +
    geom_point(alpha = .5, size = 2) +
    ggtitle("Figura 4.1 - Índice do click vs Duração da seção") +
    labs(x = "Índice do click",y = "Duração da seção (seg)", color = "Grupo") 
```

      Podemos visualizar, na Figura 4.1, uma relação entre a duração da seção e o índice do primeiro click. Quando o primeiro click foi nos primeiros resultados(índices menores que 20) verifica-se que a duração da seção é maior que o primeiro click nos demais índices(maiores que 20).
